【裁判字號】    92,訴,283
【裁判日期】    920328
【裁判案由】    毒品危害防制條例
【裁判全文】
臺灣高雄地方法院刑事判決                          九十二年度訴字第二八三號
    公  訴  人  臺灣高雄地方法院檢察署檢察官
    被      告  甲○○
右列被告因違反毒品危害防制條例案件，經檢察官提起公訴（九十一年度毒偵字第四
八一一號），本院判決如左：
    主  文
甲○○連續施用第一級毒品，累犯，處有期徒刑壹年，扣案之注射針筒參支、殘渣袋
壹個及鏟管壹支，沒收銷燬之；又連續施用第二級毒品，累犯，處有期徒刑捌月；應
執行有期徒刑壹年陸月，扣案之注射針筒參支、殘渣袋壹個及鏟管壹支，沒收銷燬之
。
    事  實
一、甲○○前因肅清煙毒條例、違反麻醉藥品管理條例、竊盜案件，分別判處有期徒
    刑三年二月、四月、十月確定，經定應執行刑四年，而於民國八十六年五月三十
    一日假釋縮短期滿執行完畢。又因施用第一級毒品海洛因案件，經強制戒治期滿
    ，由臺灣高雄地方法院檢察署檢察官於九十年七月二十七日，以九十一年度戒毒
偵字第八一二號不起訴處分確定。詎被告仍不知悔改，復基於施用第一、二級毒
    品之概括犯意，自九十一年四月間某日起至九十一年八月十七日止，連續在高雄
    縣梓官鄉○○路惠民巷一０七號住處及附近公園之廁所內，施用第一級毒品海洛
    因及第二級毒品甲基安非他命多次，嗣於九十一年八月十七日十五時四十分許，
    在高雄縣梓官鄉○○路二一二巷二十號為警查獲，並當場扣得含有海洛因成分之
    注射針筒三支、殘渣袋一個及鏟管一支。
二、案經高雄縣警察局岡山分局移送臺灣高雄地方法院檢察署檢察官偵查起訴。
    理  由
一、訊據被告對右揭犯罪事實均坦承不諱，且被告於九十一年八月十七日十七時三十
    分許在警訊中所採取之尿液，經送驗後，呈嗎啡及甲基非他命陽性反應，有卷存
    台灣檢驗科技股份有限公司九十一年十二月十二日出具之濫用藥物尿液檢驗報告
    可證；又查扣之注射針筒三支、殘渣袋一個及鏟管一支，經送高雄醫學大學附設
    中和紀念醫院檢驗，均含有海洛因陽性反應，有卷存該院九十二年二月十八日九
    二０二－四一、九二０二－四一及九二０二－四二號檢驗報告書可稽。又被告因
    施用第一級毒品海洛因案件，經強制戒治期滿，由臺灣高雄地方法院檢察署檢察
    官於九十年七月二十七日，以九十一年度戒毒偵字第八一二號不起訴處分確定，
    有卷存臺灣高雄地方法院檢察署刑案資料查註紀錄表、不起訴處分書附卷可資證
    明，事證明確，被告犯行實堪認定。
二、核被告所為係犯毒品危害防制條例第十條第一項之施用第一級毒品海洛因罪及同
    法條第二項之施用第二級毒品甲基安非他命罪。被告先後多次施用第一、二級毒
    品海洛因、甲基安非他命犯行，時間緊接，所犯係構成犯罪要件相同之罪，顯係
    各基於概括犯意而為，均應依刑法第五十六條之規定論以一罪，並加重其刑。又
    其先後多次持有第一、二級毒品海洛因、甲基安非他命，亦係基於概括犯意而為
    之，本應論以連續持有第一、二級毒品罪，惟因其持有後進而施用，其持有之低
    度行為應被施用之高度行所吸收，不另論持有第一、二級毒品罪。再被告所犯上
    開二罪間，犯意個別，行為互異，應予分論併罰。本件公訴人就被告施用第二級
    毒品甲基安非他命，雖僅起訴九十一年八月十七日十五時四十分許回溯二十四小
    時內之某時施用一次，惟就未經起訴部分，本院認與起訴部分具有連續犯之裁判
    上一罪關係，依刑事訴訟法第二百六十七條規定，即為起訴效力所及，本院自應
    併予審理，附此敘明。又被告前因肅清煙毒條例、違反麻醉藥品管理條例、竊盜
    案件，分別判處有期徒刑三年二月、四月、十月確定，經定應執行刑四年，而於
    八十六年五月三十一日假釋縮短期滿執行完畢，有臺灣高雄地方法院檢察署刑案
    資料查註紀錄表、臺灣高等法院被告全國前案紀錄表附卷可稽，其受有期徒刑之
    執行完畢後，五年以內再犯本件有期徒刑以上之罪，為累犯，應依刑法第四十七
    條之規定加重其刑，並應依刑法第七十條規定遞加重之。爰審酌被告一再施用毒
    品，無視於毒品對於自身健康之戕害及國家對於杜絕毒品犯罪之禁令，毫無戒絕
    之意，然被告其施用第一、二級毒品海洛因、及甲基安非他命，僅係戕害自己健
    康，並無危害他人，以及其犯罪動機、目的、手段、所生危害及犯罪後坦承犯行
    等一切情狀，分別量處如主文所示之刑，並定其應執行刑，以資警惕。至扣案之
    之注射針筒三支、殘渣袋一個及鏟管一支，經送高雄醫學大學附設中和紀念醫院
    檢驗，均含有海洛因陽性反應，已如上開所述，於客觀上無法與殘留之海洛因殘
    渣剝離，應視同毒品危害防制條例第十八條第一項之毒品，予以宣告沒收並銷燬
    之。
四、據上論斷，應依刑事訴訟法第二百九十九條第一項前段，毒品危害防制條例第十
    條第一項、第二項、第十八條第一項前段，刑法第十一條前段、第五十六條、第
    四十七條、第五十一條第五款，判決如主文。
本案經檢察官林美靜到庭執行職務。
中      華      民      國      九十二      年    三    月    二十八    日
                                  臺灣高雄地方法院刑事第七庭
                                      法  官  曾吉雄
右正本證明與原本無異。
如不服本判決，應於判決送達後十日內，向本院提出上訴狀。
                                      書記官   唐美玲
中    華    民    國    九十二    年       三      月      三十一      日
附錄論罪法條：
毒品危害防制條例第十條第一項、第二項：
施用第一級毒品者，處六月以上五年以下有期徒刑。
施用第二級毒品者，處三年以下有期徒刑。


司法院資訊處製作；財團法人民間司法改革基金會備份。
